# 请教陈版主，投资收益确认问题。

提问人：grace112233 时间：2012-08-17 17:30:04
请问，如果投资企业A在被投资企业B持有30%，也派出董事了，但是每年合并的时候，B的报表还没出来，A就不对B按照权益法来计算，这样我知道有问题，但是企业又以无法取得B单位经审计后的报表为由，无法计算投资收益。请问，这个时候该怎么办呢？先谢谢了......

回答人：chenyiwei
首先，从会计准则角度，在明确具有重大影响的前提下，应当采用权益法核算该项长期股权投资，这一原则在会计准则中是明确的。
一般情况下，既然派出了董事，一般在年末获取未经审计的财务数据应该是可以做到的。如果投资企业不作权益法核算的，应视对报表的影响程度发表保留或者否定意见。 其次，从审计角度，涉及到集团审计方法的运用问题，即把该项权益法核算的长期股权投资也作为集团的一个组成部分，基于其规模和风险程度确定是否为重要组成部分，考虑能否利用其他CPA的审计工作，或者要求亲自对该组成部分执行审计程序。如果仅利用其他CPA的审计工作尚不足以取得充分、适当的审计证据，而又无法实施其他程序，但该组成部分对被审计财务报表整体上影响较大时，将导致出具保留意见或者无法表示意见的审计报告。

提问人：grace112233 时间：2012-08-21 21:48:52
回复 chenyiwei 的帖子
我想年审的时候这样的情况应该不少吧？投资企业出报告日期比被投资方要早，那实际该怎么办？就用未经审计的报表么？

回答人：chenyiwei
另外，这也涉及到集团审计方法的运用问题。

回答人：chenyiwei
根据权益法核算中被投资方报表存在重大错报风险程度的判断，以及该项长期股权投资和投资收益对被审计财务报表影响重要程度的判断，确定能否接受依据被投资企业的未审计报表进行权益法核算的结果。